臺灣高雄地方法院民事裁定
111年度勞小上字第1號
上  訴  人  高雄市私立惠安居家長照機構

法定代理人  葉育至  
訴訟代理人  邵允亮律師                    
被上訴人    王育杉  
上列當事人間請求給付工資等事件，上訴人對於民國111年3月2
日本院110年度勞小字第98號第一審判決提起上訴，本院裁定如
下：
    主  文
上訴駁回。
第二審訴訟費用新臺幣壹仟伍佰元由上訴人負擔。
    理  由
一、按對於小額程式之第一審裁判之上訴，非以其違背法令為理
    由，不得為之；其上訴狀內應記載上訴理由，表明下列各款
    事項︰一、原判決所違背之法令及其具體內容。二、依訴訟
    資料可認為原判決有違背法令之具體事實，民事訴訟法第43
    6條之24、第436條之25分別定有明文。次按，判決不適用法
    規或適用不當者，為違背法令；有下列各款情形之一者，其
    判決當然為違背法令：一、判決法院之組織不合法者。二、
    依法律或裁判應迴避之法官參與裁判者。三、法院於權限之
    有無辨別不當或違背專屬管轄之規定者。四、當事人於訴訟
    未經合法代理者。五、違背言詞辯論公開之規定者，同法第
    436條之32第2項準用第468條及第469條第1款至第5款亦有明
    文。故當事人提起上訴，如以同法第469條所列第1款至第5
    款為理由時，其上訴狀或理由書應表明該判決有合於各該條
    款規定情形之具體內容，及係依何訴訟資料合於該違背法令
    之具體事實。如依同法第468條規定，以原判決有不適用法
    規或適用法規不當為理由時，其上訴狀或理由書應表明該判
    決所違背之法令條項，或有關判例、解釋字號，或成文法以
    外之習慣或法理等及其具體內容，暨係依何訴訟資料合於該
    違背法令之具體事實。上訴狀或理由書如未依上述方式表明
    ，或其所表明者顯與上述法條規定不合時，即難認為已合法
    表明上訴理由，其上訴自非合法（最高法院71年台上字第31
    4號判例意旨參照）。又上訴狀內未表明上訴理由者，上訴
    人應於提起上訴後20日內，提出理由書於原審法院，未提出
    者，毋庸命其補正，由原審法院以裁定駁回之，如原審法院
    未以裁定駁回其上訴，而將訴訟卷宗送交第二審法院時，第
    二審法院應以其上訴不合法裁定駁回之，民事訴訟法第436
    條之32第2項準用同法第471條第1項、第444條第1項規定至
    明。
二、上訴意旨略以：原審判決有諸多認事用法違誤之處，爰提起
    上訴，上訴理由容後補呈，並聲明：(一)原判決廢棄。(二)
    上開廢棄部分，被上訴人於原審之訴駁回。
三、經查，上訴人係於111年3月29日具狀對本院110年度勞小字
    第98號第一審民事判決提起上訴，並未附具上訴理由具體指
    摘原判決有何違背法令及其具體內容，迄今已逾20日仍未補
    正上訴理由，揆諸前開規定及說明，其上訴自難認為合法，
    且毋庸命其補正，應逕以裁定駁回之。
四、於小額訴訟之上訴程序，法院為訴訟費用之裁判時，應確定
    其費用額，民事訴訟法第436條之19第1項、第436條之32第1
    項規定甚明。本件上訴人小額訴訟之上訴，既經駁回，關於
    第二審訴訟費用自應由上訴人負擔。查本件第二審訴訟費用
    為1,500元，揆諸前開規定，應由上訴人負擔，爰確定如主
    文第2項所示。
五、據上論結，本件上訴為不合法，依民事訴訟法第436條之32
    第1項、第2項、第436條之19第1項、第444條第1項前段、第
    95條、第78條，裁定如主文。
中    華    民    國   111    年    4     月    20    日
                  勞動法庭審判長法  官   洪培睿
                                法  官   黃顗雯
                                法  官   鍾淑慧
以上正本係照原本作成。
本裁定不得抗告。
中　　華　　民　　國　　111 　年　　4 　　月　　20　　日
                                 書記官  蔡蓓雅